【裁判字號】    98,訴,72
【裁判日期】    980305
【裁判案由】    強盜等
【裁判全文】
臺灣高雄地方法院刑事判決                98年度訴字第72號
公  訴  人  臺灣高雄地方法院檢察署檢察官
被      告  丁○○
                   （另案
上列被告因搶奪等案件，經檢察官提起公訴（97年度偵字第2954
8 號、第31414 號、第32456 號），被告於本院準備程序中為有
罪陳述，經合議庭裁定由受命法官依簡式審判程序獨任審理，本
院判決如下：
    主  文
丁○○共同犯搶奪罪，參罪，均累犯，各處有期徒刑拾月。又收
受贓物，累犯，處有期徒刑參月。應執行有期徒刑貳年陸月。
    事  實
一、丁○○前於民國94年間因過失傷害案件，經本院94年度交簡
    字第2524號判處有期徒刑3 月確定，嗣於95年2 月9 日易科
    罰金執行完畢。詎其猶不知悔改，明知丙○○於97年9 月25
    日晚間6 時許在高雄市前鎮區某公園旁交付之金戒指1 只，
    可能係來路不明之贓物，竟基於縱使為贓物亦不違反其本意
    之不確定故意而收受該只金戒指，並於同日晚間6 時許與丙○○一同前往辛○○所經營址設高雄縣鳳山市○○街164 號
    之「金展銀樓」，而以其自己之名義變賣上開金戒指1 只，
    所得款項新臺幣（下同）11,834元，則由其與丙○○2 人朋
    分花用完畢（丙○○所涉強盜犯行部分，另行審理、判決）
    。
二、又丁○○與丙○○圖謀以機車搶奪之方式取得他人財物，竟
    分別於附表編號1 至3 所示時間，共同意圖為自己不法之所
    有，基於搶奪之犯意聯絡，由丁○○騎駛附表編號1 至3 所
    示之機車搭載丙○○為工具，乘附表編號1 至3 所列被害人
    未及防備，自附表編號1 至3 所列被害人之身後接近被害人
    ，而以附表編號1 至3 所示之手段搶奪被害人之財物，於得
    手後迅即共同騎乘機車逃逸，並將附表編號1 、2 所得現金
    部分朋分花用（丙○○所涉搶奪罪部分，另行審理、判決）
    。嗣因丁○○及丙○○搶得附表編號3 所示被害人戊○○○
    之財物後，遭路人庚○○發現並騎駛機車在後追趕，當丁○○及丙○○2 人騎乘機車逃至高雄縣鳳山市○○○街及五福
    二路口時，因不慎撞及路旁汽車致搶得之上開財物掉落，經
    庚○○拾獲並記下丁○○及丙○○2 人所騎乘機車之車牌號
    碼，復經警調閱各路口監視器交叉比對後，始循線查獲上情
    。
三、案經高雄縣政府鳳山分局報告及高雄市政府警察局移送臺灣
    高雄地方法院檢察署檢察官偵查起訴。
    理  由
一、按本件被告丁○○所犯均係死刑、無期徒刑、最輕本刑為3
    年以上有期徒刑以外之罪，其於本院審理時就前揭被訴事實
    均為有罪之陳述，經本院告知簡式審判程序之旨，並聽取被
    告與公訴人之意見後，認無不得或不宜改依簡式審判程序進
    行之處，爰依刑事訴訟法第273 條之1 第1 項，裁定就其所
    涉犯罪部分改行簡式審判程序，合先敘明。
二、訊據被告丁○○對於上開犯罪事實，於本院行準備程序及審
    判中均已坦承不諱（見本院卷第48至50、68頁），核與證人
    庚○○、被害人乙○○、甲○○、戊○○○於警詢中所為之
    供述大致相符（見97年度偵字第29548 號卷〈下稱偵一卷〉
    第31至37頁，97年度偵字第31414 號卷〈下稱偵二卷〉第3
    至5 頁、97年度偵字第32456 號卷〈下稱偵三卷〉第26、27
    頁），亦與共同被告丙○○於警詢及偵查中之供述相合（見
    偵一卷第13至17、105 、106 、115 至117 、156 、157 頁
    ，偵三卷第14、15頁），並有金展銀樓金飾買入登記簿影本
    1 紙（見偵一卷第51頁）、戊○○○遭搶奪案之嫌犯逃逸路
    線圖1 紙（見偵一卷第73頁）、車牌號碼639-BAS 號重型機
    車車籍查詢—基本資料詳細畫面1 紙（見偵二卷第12頁）、
    扣押物及查獲照片共31張（見偵一卷第53至62頁、第65頁）
    、監視錄影帶翻拍照片共14張（見偵一卷第63至64頁、第67
    頁，偵二卷第15、16頁）、犯罪工具及犯罪模擬照片共6 張
    （見偵二卷第13、14頁）在卷可佐，復有扣案丁○○所有乳
    白色半罩式安全帽1 頂、短袖襯衫1 件、藍色牛仔褲1 件、
    拖鞋1 雙及丙○○所有黑色長袖外套1 件、藍白色拖鞋1 雙
    、口罩1 個可證。足認被告丁○○之上開自白與事實相符，
    被告犯行，洵堪認定，應依法論科。
三、核被告丁○○所為如犯罪事實欄一所示之犯行，係犯刑法第
    349 條第1 項收受贓物罪；所為如附表編號1 至3 所示之各
    次犯行，均係犯刑法第325 條第1 項搶奪罪。被告與丙○○
    間就上開3 次搶奪犯行，均有犯意之聯絡及行為之分擔，皆
    為共同正犯。被告所犯上開罪名，犯意各別，行為互殊，應
    予分論併罰。又被告有如上事實欄所述之前科，有台灣高等
    法院被告前案紀錄表在卷可查，是其前受有期徒刑執行完畢
    後，5 年內故意再犯本件法定刑為有期徒刑以上刑之各罪，
    均為累犯，均應依刑法第47條第1 項規定加重其刑。爰審酌
    被告年輕力壯，竟不思正途謀生，僅因缺錢花用，即多次以
    機車為工具行搶路人，任意侵害他人之財產法益，且明知丙○○交付之金戒指1 只可能係不法取得之贓物，竟仍加以變
    賣牟利，致使追贓困難，所為實均無可取，惟念及其於犯後
    尚知坦承全部犯行，態度尚可，兼衡酌其品行、生活狀況、
    智識程度等一切情狀，分別量處如主文所示之刑暨定其應執
    行刑。扣案被告丁○○所有乳白色半罩式安全帽1 頂、短袖
    襯衫1 件、藍色牛仔褲1 件、拖鞋1 雙及丙○○所有黑色長
    袖外套1 件、藍白色拖鞋1 雙、口罩1 個等物，雖係丁○○
    與同案被告丙○○行搶時所穿戴之衣物，惟並無證據足資證
    該等衣物係供被告為本案犯行時所用之物，是均不為沒收之
    宣告；又扣案同案被告丙○○所有之鑰匙1 把，係丙○○行
    竊機車時所用之物，業據丙○○陳稱在卷甚明（見偵一卷第
    14頁），而與被告丁○○所犯上開犯行無關，另查無其他證
    據足資證明被告丁○○係與丙○○共犯該等行竊機車之犯行
    ，準此，就上開扣案之鑰匙1 把，亦不在被告丁○○所論罪
    責項下為沒收之宣告，附此敘明。
據上論斷，應依刑事訴訟法第299 條第1 項前段、第273 條之1
第1 項、刑法第28條、第325 條第1 項、第349 條第1 項、第47
條第1 項、第51條第5 款，刑法施行法第1 條之1 ，判決如主文
。
本案經檢察官己○○到庭執行職務。
中    華    民    國    98    年    3     月    5     日
                  刑事第十二庭  法  官  葉文博
以上正本證明與原本無異。
如不服本判決應於收受送達後10日內向本院提出上訴書狀，並應
敘述具體理由；如未敘述上訴理由者，應於上訴期間屆滿後20日
內向本院補提理由書（均須按他造當事人之人數附繕本）「切勿
逕送上級法院」。
中    華    民    國    98    年    3     月    5     日
                                書記官  李柏親
附錄本判決論罪科刑之法條全文：
中華民國刑法第325條
（普通搶奪罪）
意圖為自己或第三人不法之所有，而搶奪他人之動產者，處6 月
以上5 年以下有期徒刑。
因而致人於死者，處無期徒刑或7 年以上有期徒刑，致重傷者，
處3 年以上10年以下有期徒刑。
第1 項之未遂犯罰之。
中華民國刑法第349條
（普通贓物罪）
收受贓物者，處3 年以下有期徒刑、拘役或5 百元以下罰金。
搬運、寄藏、故買贓物或為牙保者，處5 年以下有期徒刑、拘役
或科或併科1 千元以下罰金。
因贓物變得之財物，以贓物論。
附表：
┌─┬────┬────┬──────────┬─────────┬───┐
│編│犯罪時間│犯罪地點│    行 為 方 式     │  所  得  財  物  │被害人│
│號│        │        │                    │                  │      │
├─┼────┼────┼──────────┼─────────┼───┤
│1 │97年9 月│高雄市前│被告丁○○騎駛車牌號│手提包1 只，內有現│乙○○│
│  │25日下午│鎮區沱江│碼不詳之機車搭載陳冠│金700 元、畢卡索牌│      │
│  │1 時52分│街132 巷│升，乘乙○○未及防備│黑色行動電話1 支（│      │
│  │許      │口附近  │，自乙○○右後方，以│內有00 00000000 號│      │
│  │        │        │徒手搶取乙○○深色手│SIM 卡）、三星牌鐵│      │
│  │        │        │提包1 只後逃逸，並將│灰色行動電話1 支（│      │
│  │        │        │該手提包內之現金700 │內有0000 000000 號│      │
│  │        │        │元朋分花用，至於該手│SIM 卡）、數位相機│      │
│  │        │        │提包及其內之其他財物│1 台、黑色MP3 機1 │      │
│  │        │        │（如行動電話2 支、數│台、大統百貨公司禮│      │
│  │        │        │位相機1 台、黑色MP3 │券4100元、新光三越│      │
│  │        │        │機1 台、大統百貨公司│百貨公司禮券300 元│      │
│  │        │        │禮券4100元、新光三越│、乙○○之證件、信│      │
│  │        │        │百貨公司禮券300 元，│用卡。            │      │
│  │        │        │以及乙○○之證件、信│                  │      │
│  │        │        │用卡等財物）則加以丟│                  │      │
│  │        │        │棄。                │                  │      │
├─┼────┼────┼──────────┼─────────┼───┤
│2 │97年10月│高雄市前│被告丁○○騎駛車牌號│皮包1 只，內有現金│甲○○│
│  │11日上午│鎮區瑞隆│碼639-BAS 號重型機車│1500 元 、信用卡及│      │
│  │11時45分│路172 之│搭載丙○○，乘甲○○│提款卡各2 張。    │      │
│  │許      │3 號前  │未及防備，自甲○○之│                  │      │
│  │        │        │左後方，以徒手搶取林│                  │      │
│  │        │        │明傑左口袋內橘色皮包│                  │      │
│  │        │        │1 只後逃逸，並將該皮│                  │      │
│  │        │        │包內之現金1500元朋分│                  │      │
│  │        │        │花用，至於該皮包及其│                  │      │
│  │        │        │內之其他財物（如林明│                  │      │
│  │        │        │傑所有之信用卡、提款│                  │      │
│  │        │        │卡各2 張等財物）則加│                  │      │
│  │        │        │以丟棄。            │                  │      │
├─┼────┼────┼──────────┼─────────┼───┤
│3 │97年10月│高雄縣鳳│被告丁○○騎駛車牌號│黑色手提包1 只，內│葉黃秀│
│  │11日下午│山市福德│碼639-BAS 號重型機車│有現金130 元以及葉│鑾    │
│  │1時5分  │街53巷1 │搭載丙○○，乘葉黃秀│黃秀鑾之證件、健保│      │
│  │        │號前    │鑾未及防備，自葉黃秀│卡等物。          │      │
│  │        │        │鑾之左後方，以徒手搶│                  │      │
│  │        │        │取戊○○○至於左腋下│                  │      │
│  │        │        │之黑色手提包1 只（內│                  │      │
│  │        │        │有現金130 元，以及葉│                  │      │
│  │        │        │黃秀鑾之證件、健保卡│                  │      │
│  │        │        │等財物）逃逸。由於上│                  │      │
│  │        │        │開搶奪過程遭路人謝宗│                  │      │
│  │        │        │易發現並騎駛機車在後│                  │      │
│  │        │        │追趕，而被告丁○○與│                  │      │
│  │        │        │丙○○則騎乘機車逃逸│                  │      │
│  │        │        │，逃至高雄縣鳳山市福│                  │      │
│  │        │        │安一街及五福二路口時│                  │      │
│  │        │        │，因不慎撞及路旁汽車│                  │      │
│  │        │        │致上開搶得之黑色手提│                  │      │
│  │        │        │包掉落於路面，經謝宗│                  │      │
│  │        │        │易拾獲後再由戊○○○│                  │      │
│  │        │        │取回。              │                  │      │
└─┴────┴────┴──────────┴─────────┴───┘


司法院資訊處製作；財團法人民間司法改革基金會備份。
